【裁判字號】    98,易,3358
【裁判日期】    990331
【裁判案由】    竊盜
【裁判全文】
臺灣臺北地方法院刑事判決              98年度易字第3358號
公  訴  人  臺灣臺北地方法院檢察署檢察官
被      告  乙○○
選任辯護人  姚本仁律師
上列被告因竊盜案件，經檢察官提起公訴（98年度偵緝字第2114
號），本院判決如下：
    主  文
乙○○竊盜，處拘役肆拾日，如易科罰金，以新臺幣壹仟元折算
壹日。
    事  實
一、乙○○因透過網路交友而認識甲○○，2 人隨即於民國97年
    12月27日相約在甲○○位於臺北市○○區○○路155 巷24號
    5 樓住處見面，嗣97年12月27日12時48分許左右，乙○○竟
    基於意圖為自己不法所有之犯意，趁甲○○疏於注意之際，
    徒手竊取甲○○置放於該處桌上之NOKIA 廠牌N73 型號之行
    動電話1 支得手後，旋即離去。待甲○○發現前揭行動電話
    遭竊遺失，乃報警處理，而查知上情。
二、案經甲○○訴由臺北市政府警察局松山分局報請臺灣臺北地
    方法院檢察署檢察官提起公訴。
    理  由
壹、證據能力
    按未經被告詰問之被告以外之人於偵查中向檢察官所為之陳
    述，依刑事訴訟法第159 條之1 第2 項之規定，原則上屬於
    法律規定為有證據能力之傳聞證據，於例外顯有不可信之情
    況，始否定其得為證據。是得為證據之被告以外之人於偵查
    中所為之陳述，因其陳述未經被告詰問，應認屬於未經合法
    調查之證據，並非無證據能力，而禁止證據之使用。惟是否
    行使詰問權，屬被告之自由，倘被告於審判中捨棄詰問權，
    或證人客觀上有不能受詰問之情形，自無不當剝奪被告詰問
    權行使之可言（參見最高法院98年度台上字第1032號判決意
    旨參照）。查證人甲○○於98年10月12日偵查中之陳述，已
    依法具結（見98年度偵緝字第2114號偵查卷第23頁），且衡
    諸該陳述之作成並無顯不可信之情況，因認具有證據能力，
    又證人甲○○於本院審理中到庭作證並進行交互詰，已足以
    保障被告乙○○與辯護人之對質詰問權，而本院於審判期日
    依法定程序提示證人甲○○之證述並告以要旨，而為合法調
    查後，自得將證人甲○○於偵查中之證述採為證據。
貳、實體方面
一、訊據被告固不否認有於前開時間、地點與證人甲○○見面，
    並於斯時取走證人甲○○所有NOKIA 廠牌N73 型號之行動電
    話1 支等情，惟矢口否認有何竊盜之犯行，辯稱：伊也擁有
    相同型號行動電話，當天伊與證人甲○○發生親密舉動倉促
    間隨手將鑰匙、行動電話、帽子、眼鏡、皮夾等私人物品，
    丟放於桌上，後因該處燈光昏暗，且伊急著離開，隨手將放
    置在桌上之個人物品放回外套口袋中，伊應該是誤取證人甲
    ○○之行動電話而已，伊並無竊盜云云。經查：
  (一)被告因透過網路交友而認識證人甲○○，2 人隨即於97年12
    月27日相約在證人甲○○位於臺北市○○區○○路155 巷24
    號5 樓住處見面，期間，被告確實有取走證人甲○○所有置
    放於該住處桌上之NOKIA 廠牌N73 型號之行動電話1 支後離
    去等情，此為被告所不爭執（見本院99年3 月15日審判筆錄
    ），核與證人甲○○於偵查及本院審理中指述（見98年度偵
    緝字第2114號偵查卷第20頁至第21頁、本院99年3 月15日審
    判筆錄第3 頁至第7 頁）之情節相符合，是此部分之事實，
    首堪認定。
  (二)又依證人甲○○於偵查中證稱：伊手機放在房間桌上，被告
    沒經過伊同意就拿走等語（見98年度偵緝字第2114號偵查卷
    第21頁）；於本院審理中再證稱：伊當天請被告到伊家中，
    後來說好要去吃東西，伊在廁所時，被告說伊朋友打電話過
    來說要一起去，但不知如何走，被告說要下樓告訴他朋友，
    就沒再回來。伊從廁所出來就發現行手機不見。伊發現手機
    不見後，當時也有以家用電話打回自己手機內，第1 通有通
    但沒人接，第2 通有通有人接就被掛掉，第3 通以後就不通
    了等語等語（見本院99年3 月15日審判筆錄第3 頁、第4 頁
    、第7 頁）。而證人甲○○與被告間，除本案外，2 人並無
    其他恩怨關係，此亦為被告所不否認，證人甲○○應無甘冒
    偽證罪之風險而為虛偽陳述之必要。
  (三)再觀諸卷附本案行動電話於97年12月27日之通聯記錄資料所
    示（見98年度偵字第6614號偵查卷第8 頁至第10頁），97年
    12月27日14時52分之前，該行動電話通話均屬正常，且撥、
    接使用電話之次數亦相當頻繁，嗣於當日14時52分之後，即
    無任何通聯記錄等情，與證人甲○○前揭指述內容相符合，
    足見被告拿取證人甲○○前揭行動電話後，隨即有刻意關閉
    行該電話電源之情形甚明。被告辯稱是誤取證人甲○○行動
    電話云云，已難採信。
  (四)參酌被告持有證人甲○○前揭行動電話長達2 個月期間，此
    為被告所不否認（見98年度偵緝字第2114號偵查卷第14頁）
    ，並有卷附和解書1 份在卷可稽（見98年度偵緝字第2114
    號偵查卷第16頁），且依被告於偵查中供稱：於回家後一、
    二星期後就發現該行動電話等情（見98年度偵緝字第2114號
    偵查卷第14頁），則若被告斯時僅係誤取走證人甲○○所有
    之行動電話，被告當可於發現此情後，以該行動電話內之相
    關留存資料，查得證人甲○○之聯絡方式，更何況，被告於
    本院審理中亦自承是伊主動打電話給證人甲○○等情（見98
    年12月21日準備程序筆錄第2 頁），足見被告乃是知悉證人
    甲○○之聯絡電話，並可與證人甲○○聯繫，而被告卻遲遲
    未告知證人甲○○此情，顯悖於一般誤取他人之物時之反應
    。益徵本案證人甲○○所有之前揭行動電話應係遭被告所竊
    取無誤。
  (五)雖被告又供稱：伊若不想將行動電話還證人甲○○，就不會
    於2 個月後，主動與證人甲○○聯繫云云。然依證人甲○○
    於本審理中再證稱：被告打電話給伊前一天，警員有通知伊
    指認是否是被告（應是98年2 月25日前往警局製作指認筆錄
    ），警員有列印照片給伊看，才指認完的隔天被告就打電話
    來等語（見本院99年3 月15日審判筆錄第7 頁），且觀諸警
    員亦曾2 次對被告之戶籍地址即基隆市○○區○○路275 之
    1 號送達通知書，通知被告分別於98年2 月7 日、98年2 月
    20日至警察局說明相關竊盜案情，其中第2 次通知書於98年
    2 月19日送達被告上開戶籍地址時，因不獲會晤應受送達之
    人，乃製作送達通知書黏貼於門口處後，將該通知書寄存於
    派出所，此有卷附臺北市政府警察局通知書送達證書、照片
    等在卷可憑（見98年度偵字第66 14 號偵查卷第18頁至第21
    頁），則被告顯不難於本次撥打電話予證人甲○○之前，即
    知悉警員已針對自己涉犯竊盜之事進行調查，是被告於斯時
    主動撥打電話予證人甲○○之原因頗多，非僅如被告前揭所
    稱而已，本院猶難依此即作為被告有利之認定。
  (五)綜上，被告前開所辯顯係卸責之詞，不足採信。本件事證明
    確，被告犯行洵堪認定，應依法論科。
二、核被告所為，係犯刑法第320 條第1 項之竊盜既遂罪。爰審
    酌被告不思以己力正當謀生，反意圖不勞而獲，侵害他人之
    財產權，所為實屬非是，且被告雖已與證人甲○○達成和解
    ，有和解書1 份在卷可稽（見98年度偵緝字第2114號偵查卷
    第16頁），惟被告於本院審理中自始均否認犯行，毫無悔過
    之意，及參以本案被告犯罪所竊得之行動電話價值非俱等一
    切情狀，量處如主文所示之刑，並諭知易科罰金之折算標準
    。
據上論斷，應依刑事訴訟法第299 條第1 項前段，刑法第320 條
第1 項、第41條第1 項前段，刑法施行法第1 條之1 ，判決如主
文。
本案經檢察官楊婉鈺到庭執行職務。
中    華    民    國    99    年    3     月    31    日
                        臺灣臺北地方法院刑事第十七庭
                                   法  官   賴淑美
以上正本證明與原本無異。
如不服本判決應於收受送達後10日內向本院提出上訴書狀，並應
敘述具體理由；其未敘述上訴理由者，應於上訴期間屆滿後20日
內向本院補提理由書（均須按他造當事人之人數附繕）「切勿逕
送上級法院」。
                                   書記官   許翠燕
中    華    民    國    99    年    4     月    6     日
附錄本件論罪科刑法條全文：
（普通竊盜罪、竊佔罪）
意圖為自己或第三人不法之所有，而竊取他人之動產者，為竊盜
罪，處 5 年以下有期徒刑、拘役或 5 百元以下罰金。
意圖為自己或第三人不法之利益，而竊佔他人之不動產者，依前
項之規定處斷。
前二項之未遂犯罰之。

司法院資訊處製作；財團法人民間司法改革基金會備份。
